# 大数据信息库的后续维护

提问人：auditorzjf 时间：2020-08-28 12:33:08
陈版，您好！
A公司为信息技术咨询公司，主要从事大数据信息库的开发，并基于大数据信息库为客户提供定制化的数据咨询（收入为零散合同，金额大小不一，整体可以覆盖该部门的成本费用）。假设， 2001 年公司单独成立新部门立项开发完成某一领域大数据库并确认了无形资产。
该大数据库需要该部门投入大量人力物力不断的搜集、补充、维护才能保持其价值，否则大数据库的价值将会因时效性的下降在无法确定的几个年度内失去商业价值。数据的补充更新和替换无法细化到具体条目上。
请问陈版，对于类似的后期维护，应该如何进行核算？基于该大数据库取得收入后应该如何结转成本呢？

回答人：chenyiwei
可参考：《瑞华研究 2010 ～ 2019 汇编》之“问题1-2-7（大数据的资本化问题）”。

提问人：auditorzjf 时间：2020-08-31 11:19:00
即使在该大数据库投入商业化运营后，也可能仍然存在开发阶段，如针对用户群的扩大，相应优化系统以提升处理能力，改进用户体验。但此时的开发阶段支出不一定满足资本化的条件，因为此时的后续开发可能没有添置新资产或者替换部分现有资产，也可能无法证明满足无形资产准则规定的资本化条件。一般情况下，在运营阶段，后续的后续的重大系统升级和扩容的相关支出可以考虑资本化。
在上述资本化结束时点之后，日常数据维护更新的支出应当费用化，因为日常的数据维护、整理、更新活动是A、B公司的一项常规活动，不涉及重大的创新或引入新技术，因此不满足《企业会计准则第 6 号——无形资产》及其应用指南和讲解中对“研究”或“开发”的定义。
感谢陈版！我是否可以这样理解：后续重大系统升级和扩容等支出可考虑资本化，其他常规性维护更新支出应当费用化。

回答人：chenyiwei
可以这样理解。